臺灣新北地方法院民事裁定
                        　　　　　110年度消債更字第578號
聲  請  人  温盧侯宇即盧侯文      

代  理  人    葉力豪律師 
上列當事人聲請消費者債務清理更生事件，本院裁定如下:
    主  文
聲請人應於本裁定送達後二十日內補正如附件所示事項。
    理  由
一、按聲請更生或清算不合程式或不備其他要件者，法院應以裁
    定駁回之，但其情形可以補正者，法院應定期間先命補正，
    消費者債務清理條例第8 條定有明文。
二、本件聲請人言詞聲請更生，有如附件所示事項應予補正，爰
    定期命補正，如逾期未補正，則駁回其聲請。
三、依消費者債務清理條例第8 條但書，裁定如主文。
中    華    民    國   110    年    12   月     17    日
                  民事第一庭  法  官   張紫能
正本係照原本作成。
本裁定不得抗告。
中    華    民    國   110    年    12   月     17    日
                              書記官   蘇哲男
附件:
一、請預納本件郵務送達費新臺幣（下同)5,100元（暫依聲請人
    陳報之債權人9人，連同債務人即聲請人，合計共10人，並
    以每人10份，每份51元計算【計算式:10×51×10＝5,100】）
    ；亦應指定倘預納費用須退費時，退費之帳戶(限聲請人個
    人帳戶，並提供存摺封面影本)。
二、請補正釋明本件聲請理由：聲請人應詳實說明債務種類暨發
    生之原因、為何積欠債務、本件無法與最大債權人達成前置
    協商之詳細原因，有何不能清償債務之情事為何？
三、聲請人於財產及收入狀況說明書中陳稱，聲請人「聲請前兩
    年」收入數額為每月平均24,000元，請聲請人說明「目前」
    每月平均收入為何?是否如「聲請前兩年」之每月平均收入?
    並請提出「目前」每月平均收入數額之相關證明（聲請人所
    提書之聲證6收入切結書中未載明收入來源單位、工作地址
    ）；又請聲請人提供「聲請前兩年」每月平均收入為24,000
    元之相關證明，如薪資袋、薪資轉帳單等。（所謂收入係指
    基本薪資、工資、佣金、獎金、津貼、年金、保險給付、租
    金收入、退休金或退休計畫收支款、政府補助金、分居或離
    婚贍養費或其他收入款項在內之所有收入數額）。
四、請說明聲請人有無領取社福補助津貼，如租屋津貼補助、低
    收入戶補助、老年津貼、國民年金、育兒津貼、身心障礙補
    助等？如有，每月可請領之金額為何？請提出相關證明文件
    或領取明細，例如存摺封面暨內頁等據實向法院陳報。此外
    ，聲請人自聲請本件更生前2 年，即108 年12月14日，有無
    接受家屬扶養或親友資助必要生活支出費用？如有，請敘明
    詳細情形（每月或每週或不定時、每期金額多寡等），並提
    出該名家屬或親友之聯絡方式（姓名、住址、電話）、聲請
    人接受資助之相關證明文件等據實向法院陳報。
五、請說明聲請人是否有民間債權人。如有，所積欠之債務為何
    ？並請提出所有債權人之債權人清冊（含民間債權人）與民
    間債權人之借貸證明文件（如確定判決書等執行名義）。
六、請補正說明聲請人「目前」之每月必要支出，是否如調解聲
    請狀所附之財產及收支狀況說明書所載「聲請前兩年」必要
    支出之項目及金額？若有不同，亦請釋明，並提供相關證明
    。另聲請人108年迄今每月必要支出數額若高於消債條例第6
    4條之2規定，債務人必要生活費用，以最近一年衛生福利部
    或直轄市政府所公告當地區每人每月最低生活費1.2倍，亦
    請提出所有支出項目所對應之支出證明，如發票、收據、交
    易明細等。
七、請補正聲請人之財產目錄，並逐一補正下列財產項目：
  ㈠金融商品：
  ⒈請說明聲請人最近5 年內有無從事國內股票、期貨、基金或
    其他金融商品之投資？如有，請提出聲請人目前往來證券商
    之交易明細查詢表、證券存摺封面、內頁影本及投資股票往
    來金融機構存摺封面及內頁影本（應補登存摺至本裁定送達
    日）及相關之投資交易明細及證明文件。
  ⒉請向臺灣集中保管結算所股份有限公司申請聲請人本人自108
     年度以來迄今於該公司之往來證券商、股票餘額、異動表
    等相關資料。待該公司查詢核發保管帳戶客戶餘額表、客戶
    存券異動明細表、集保戶往來參加人明細資料表（含帳號）
    及投資人於清算交割銀行未開戶明細表等文件後，再一併陳
    報本院。
  ㈡存款：
    請向中華民國銀行商業同業公會全國聯合會申請查詢聲請人
    於各金融機構之存款帳戶，並依循公會所查詢之所有金融機
    構，「自行」向各該金融機構申請自聲請更生前2年即108年
    12月14日至本裁定送達日之後，於各金融機構之「存摺」之
    完整交易紀錄明細。另提出之存款存摺及集保存摺，則請完
    整影印「清楚」（須附完整內頁明細資料，包含金融機構名
    稱、帳號日期及金額，並補登存摺至本裁定送達日之後，且
    不得以一次彙整方式為登載），請務必「補登存摺」。此外
    ，倘若僅提出存款餘額證明，本院即難認聲請人已盡協力義
    務。
  ㈢保單：
  1.請向中華民國人壽保險商業同業公會申請查詢歷年以聲請人
    為要保人之人壽保險投保紀錄，待該公會核發查詢結果相關
    文件後，再一併陳報本院。
  2.請依上開回函資料，提出以聲請人本人為要保人、被保險人
    或受益人之所有保險單（含人壽保單及儲蓄性、投資性保單
    ），並敘明各保險契約有效期限、每期保費金額、有無曾以
    保單向保險公司借款，以及若終止各該保險契約，可領回之
    金額各為若干？暨提出繳交保費單據及保險契約影本。並請
    依下方表格方式，陳報所有以聲請人本人擔任「要保人」、
    「被保險人」或「受益人」，投保商業保險之情形（保單價
    值準備金及解約金數額請自行逕向保險公司查詢，並陳報保
    險公司出具之證明文件）：
編號 要保人 被保險人 受益人 保險公司 保險種類 平均每月保費 保單價值準備金 解約金數額  01          02          03         
  3.倘依上開回函資料所示，有已註記失效之保單，請說明失效
    原因為何？何時失效？並提出相關資料釋明（如保險公司回
    函）。
  4.若聲請人曾有投保旅遊平安險，並請說明投保原因、旅遊地
    點、旅遊費用暨負擔方式，併請提出投保契約書（倘已無留
    存契約，請逕向保險公司申請後，陳報本院）。
  ㈣事業投資或其他資產在內之各類財產，並其性質及所在地。
  ㈤財產如設定擔保債權、優先權或其他負擔，應一併表明，並
    提出該等權利之設定契約書。
  ㈥聲請人於聲請更生前2 年迄今，期間內有無財產變動狀況？
    如有，應詳述其原因情事，據實向法院陳報（即就上開財產
    之有償、無償（原始或繼受）取得、移轉予他人、變更或設
    定負擔等事實或法律行為致生得、喪、變更權利之情形），
    並檢附相關證明文件。
  ㈦請聲請人說明聲請更生前五年迄今有無從事營業活動？如有
    ，請檢附相關證據到院，並說明每月營業額為何?
八、聲請人於調解聲請狀中陳報應受聲請人扶養之人有母親陳紫
    穗1人，惟受扶養權利者以不能維持生活而無謀生能力者為
    限，故請提出陳紫穗之最新全國財產稅總歸戶財產查詢清單
    、109年度綜合所得稅各類所得資料清單及請說明母親是否
    領有退休金或是否有其他收入或是否領有社會補助，並提出
    母親之所有帳戶存摺內頁影本，以證明父母為無資力之人，
    須受聲請人扶養，另亦請陳報親屬系統表。
九、將來之更生程序得否順利進行，乃繫於聲請人依自身經濟狀
    況所提更生方案是否確實可行及得兼顧債權人權益而定。倘
    更生方案無履行之可能，法院將無法認可更生方案，債務人
    提出本件聲請將無實益，故請聲請人釋明若經法院裁定開始
    更生程序，將以何種經濟來源支應每月更生還款金額及必要
    生活支出費用？有無其他可供擔保之人？無擔保及無優先權
    債權人依更生程序所得受償之總額及其計算方法為何?請說
    明每月能盡最大清償能力之更生方案為何？（即每月可供還
    款金額、分期期數）。
（以上均請依序提出證明文件並加以標示（如標籤紙），且請務
必「完整影印清楚」，並請於書狀列載證據目錄。另請聲請人向
本院陳報之資料及任何陳述，切勿使用任何不確定之字樣。並請
「詳細閱讀」後，逐一「誠實」補正，切勿缺漏。又上開請聲請
人申請之資料，請「盡速申請」後陳報，否則本院難認聲請人已
盡協力義務，有清理債務之真意與誠意。另請「一次」即補正齊
全。）